【裁判字號】    87,重上,95
【裁判日期】    900821
【裁判案由】    分割共有物
【裁判全文】
臺灣高等法院臺中分院民事判決  八十七年度重上字第九十五號
      上  訴  人    寅○○
                    辛○○
                    壬○○
      訴訟代理人    黃清池律師
      訴訟代理人    林達卿
      視同上訴人    子○○
                    丁○○
      訴訟代理人    林紹熙
      視同上訴人    甲○○
      被  上訴人    午○○
                    庚○○
                    天○○
      訴訟代理人    地○○
      被  上訴人    戌○○
      訴訟代理人    吳榮昌律師
      複  代理人    王世勳律師
      被  上訴人    己○○
                    丑○○
                    乙○○○
                    未○○
                    酉○○
                    申○○
                    巳○○
                    丙○○
      訴訟代理人    林俊雄律師
      複  代理人    李蓓律師
      被  上訴人    癸○○
                    卯○○
右當事人間分割共有物事件，上訴人對於中華民國八十七年六月二十五日臺灣臺中地
方法院八十四年重訴字第三一二號第一審判決提起上訴，本院判決如左：
      主      文
原判決廢棄。
兩造共有坐落台中縣霧峰鄉○○段九六地號、地目建、面積０．五一九一公頃土地應
予分割，其分割方法如附圖一乙案所示。即編號１面積零點零伍參零公頃分歸視同上
訴人亥○○取得；編號２部分面積零點零參柒貳公頃土地分歸視同上訴人子○○取得
；編號３部分面積零點零壹壹壹公頃土地分歸視同上訴人乙○○○取得：編號４部分
面積零點零壹壹壹公頃土地分歸被上訴人未○○、酉○○、申○○、巳○○、午○○
等五人按午○○一五六八○分之四七○四，酉○○、申○○、巳○○、未○○各一五
六八○分之二七四四保持共有；編號５部分面積零點零壹陸捌公頃土地、編號５－１
部分面積零點零壹捌陸公頃土地分歸上訴人壬○○取得。編號６部分面積零點零參柒
貳公頃土地分歸上訴人丙○○取得；編號７部分面積零點零肆玖貳公頃土地分歸被上
訴人寅○○、辛○○按原應有部分各二分之一共同取得。編號８部分面積零點零壹壹
壹公頃土地分歸被上訴人丑○○取得。編號９部分面積零點零壹肆貳公頃土地分歸甲
○○取得。編號１０部分面積零點零貳陸貳公頃土地分歸被上訴人地○○、天○○按
應有部分各二分之一保持共有；編號１１部分面積零點零壹捌貳公頃土地分歸被上訴
人戌○○取得；編號１２部分面積零點零壹陸伍公頃土地分歸被上訴人庚○○取得；
編號１３部分面積零點零參柒貳公頃土地分歸被上訴人丁○○取得；編號１４部分面
積零點零伍壹肆公頃土地歸被上訴人癸○○、卯○○按應有部分各二分之一保持共有
；編號１５部分面積零點零壹肆玖公頃土地分歸被上訴人己○○取得、編號１５－１
部分面積零點零貳貳參公頃分歸辰○○取得；編號１６部分面積零點零柒貳玖公頃土
地由兩造依原應有部分比例保持共有供道路使用。
兩造應相互補償金額如附表一所示。
第一、二審訴訟費用由兩造按應有部分比例（如附表二所示）負擔。
      事      實
壹、上訴人寅○○、辛○○及壬○○等方面，
一、聲明：
(一)、原判決關於分割方法及命上訴人負擔訴訟費用之裁判均廢棄。
(二)、右廢棄部分，兩造共有坐落台中縣霧峰鄉○○段九六地號、地目建、面積０．五
    一九一公頃土地之分割方法及各共有人取得面積如附圖甲案所示。
(三)、第一、二審訴訟費用均由被上訴人負擔。
二、陳述：除引用原判決書之記載外，補稱．
(一)、系爭土地僅一千五百五十餘坪，南北長度約八十公尺，東西寬度約七十公尺，土
    地不大，非規劃示範社區之大塊地可比。本件上訴人壬○○所有面臨五福路加強
    磚造樓房，為原判決予以保留，惟原判決附圖所示６面臨五福路部分之寬度過小
    ，較壬○○所有加強磚造樓房之寬度還小，壬○○所有面臨五福路加強磚造樓房
    勢必遭受拆除，顯然矛盾。且壬○○所有加強磚造樓房若被拆除，則壬○○必將
    遭受至深且鉅之損害，極為不當。又原判決分割圖所示分歸壬○○取得之６號土
    地後面部分與分歸上訴人寅○○、辛○○取得共有之５號土地後面部分，均成為
    無通路之袋地，利用價值有限，經濟效益不高，至為不宜。
(二)、又依被上訴人丙○○所提出如附圖一乙案所示之分割方法分割系爭土地，上訴人
    寅○○、辛○○、壬○○視同上訴人甲○○、被上訴人丑○○鐵筋加強磚造房屋
    必遭拆除，損失慘重；且混亂現狀，顯然至為不當。反之，依上訴人所提如附圖
    一甲案所示之分割方法分割系爭土地，可保留系爭土地上所建之各棟房屋，並顧
    及各共有人分配之各塊上地，出入通行方便，提昇土地經濟效用、利用價值等優
    點。其中甲案編號９地上為被上訴人丑○○建有鐵筋加強磚造二層樓房，編號９
    即係其持分面積，自以分給丑○○為宜；又編號４甲○○部分，係以其現有建物
    之現況及其持分面積劃定；上訴人寅○○、辛○○分配圖二編號５、５－１、５
    －２係修正第一審分配袋地，為使各共有人分得土地均可便利通行，如此分配並
    無不妥，尤無形狀怪異之事實；又為顧及各共有人通行方便，上訴人壬○○分配
    編號６、６－１部分，並無不當；又被上訴人未○○等五人均係兄弟妹分配編號
    ８部分，其委任之訴訟代理人黃淑滿於民國︵下同︶八十八年六月三日到庭亦同
    意依此分割在案；又視同上訴人子○○分配圖二編號２及２－１兩塊，交通至為
    方便，並無不當；而被上訴人丙○○在分配編號１３地上建有鐵筋磚造二層樓房
    ，則其分配該基地，並無不當。且如附圖一甲案所示之分割方法為大多數共有人
    所同意，自較符合渠等意願。是上訴人所提出之分割方案圖，係將原判決分割方
    案審慎略加修正，兼顧土地使用現況及各共有人之利益，自以採上訴人等之分割
    方案判決分割為宜。
三、證據：除引用原審立證方法外，補提分割方案圖乙紙及戶籍謄本乙紙，並聲請勘
    驗現場，俾究明系爭地上建屋情形及環境實況。
貳、視同上訴人林達卿部分聲明求為判決如主文第二項所示。視同上訴人子○○對如
    何判決無意見，視同上訴人甲○○對分割方法未表示竟見，視同上訴人丁○○未
    於言詞辯論期日到場，惟於準備程序中表示請求以附圖二丙案為分割方法。
乙、被上訴人方面．
壹、丙○○方面，
一、聲明：求為判決．
(一)、原判決廢棄
(二)、右廢棄部分，兩造共有坐落台中縣霧峰鄉○○段九六地號、地目建、面積０．五
    一九一公頃土地之分割方法及各共有人取得面積如附圖一乙案所示，各共有人並
    按不動產鑑定報告書相互補償金額分析表互為補償。
二、陳述：除引用原判決書之記載外，補稱：
(一)、系爭土地原僅有偏西部分通行路一條不足因應通行及土地利用，依原判決分割方
    案附圖所示編號五號、六號之地形呈現細長彎曲形狀，屬於畸零地依法不得建築
    共有人子○○、丁○○與丙○○等三人應有部分各為十二分之一且各無地上房屋
    ，子○○分得新埔路地形整齊之編號三號空地，丁○○分得面臨五福路地形整齊
    之二號空地，而被上訴人丙○○竟分得不面臨通路，位於西北角後側之十三號裡
    地，顯然不公平；又原判決並未從中央劃出通行路，而於偏西部劃一通行路，致
    各共有人之分得土地地形呈現奇形怪狀，顯為不合。又系爭土地面積相當大，東
    臨新埔路，南臨五福路，面臨通路之土地交通方便利用價值甚高，並具商業性，
    土地價格亦高，反之不面臨通路之裡地，利用價值土地價格均低，原判決未採補
    償之方式，亦不合理。
(二)、又依上訴人所提出如附圖一甲案所示之分割方法分割系爭土地，系爭土地與新埔
    路之間並未設中間通行路，致面臨南北向通行路兩側之土地僅得依賴該南北向通
    行路作為對外通行之惟一通道，且該等裡地之利用價值土地價格與面臨五福路或
    新埔路之土地相較大相懸殊，產生不合理不公平現象；且上訴人不贊成補償地價
    差額，更造成不合理不公平情形。又依附圖一甲案所示之分割方法分割系爭土地
    ，共有人亥○○分得列為編號１號及１－１號土地，兩部分分開不連接；子○○
    分得編號２號及２－１號土地，兩部分分開不連接，一在南側五福路旁，一在通
    行巷內，相距甚遠；寅○○分得編號５號、５－１號及５－２號，三塊土地分開
    不連接，且形狀怪異，壬○○分得編號６號及６－１號兩塊，並不連接，一在五
    福路旁，一在通行巷內裡地，相距甚遠，均違背同一人之分得土地以集中一處、
    地盡其利之原則；又共有人子○○在系爭土地，並無地上建物，上訴人主張將其
    分得土地，劃分為兩塊，一在編號２號、一在編號２－１號，相距五十公尺，並
    不連接，且一在五福路旁，一在裡地，不易利用及管理，增加困擾。況各分得之
    土地呈現奇形怪狀，並有畸零地出現之情形，是其分割方法顯然不當。反之，依
    被上訴人所提如附圖一乙案所示之分割方法分割系爭土地，在系爭土地上劃出南
    北向及東西向二條通道，有益於裡地分得人之通行使用，增進土地利用價值及減
    少分得上地價差，較平衡發展；又各共有人依附圖一乙案所示之分割方法分得之
    土地，地形整齊並集中一處均呈長方形或方塊形，易於建築使用並管理：且共有
    人丁○○在系爭土地上，並無地上房屋，依附圖一乙案所示之分割方法分得編號
    １３部分土地三七二平方公尺，並獲補償被上訴人分得編號６號部分土地三七二
    平方公尺，並給予其他共有人補償，尚稱允當。況依系爭不動產鑑定報告書，各
    共有人依附圖一乙案所示之分割方法分割系爭土地，同時按各分得土地部分之價
    值，相互補償亦稱合理。
三、證據：除引用原審立證方法外，補提分割方案圖乙紙。
貳、被上訴人卯○○方面：求為依附圖一乙案所示之分割方法分割兩造共有坐落台中
    縣霧峰鄉○○段九六地號、地目建、面積O．五一九一公頃土地。
參、被上訴人地○○方面：求為適法之判決。
      理      由
甲、程序方面：
一、本件訴訟標的對於全體共有人必需合一確定，雖僅由寅○○、辛○○及壬○○共
    同聲明上訴，但其效力應及於同造之林達卿（由亥○○承當訴訟）、子○○、丁
    ○○及甲○○等四人，爰併列渠等為上訴人。又本件系爭土地之原共有人戊○○
    於訴訟中，將其應有部分賣予辰○○，並辦理移轉登記完峻，辰○○於本院聲明
    承當訴訟，核與民事訴訟法第二五四條之規定相符，爰准由辰○○承當訴訟。另
    未○○、酉○○、申○○、巳○○、午○○等五人於訴訟中因分割繼承及贈與行
    為，所有權人現今為酉○○、申○○、巳○○、午○○、陳淑滿等五人，因陳淑
    滿未聲明承當訴訟，惟依民事訴訟法第二百五十四條之規定，於訴訟無影響。
二、被上訴人午○○、庚○○、戌○○、己○○、丑○○、乙○○○、未○○、酉○
    ○、申○○、巳○○、癸○○及卯○○等人經合法通知，均未於言詞辯論期日到
    場，核無民法第三百八十六條所列各款情形，受依到場之上訴人之聲請，由其一
    造辯論而為判決。另視同上訴人丁○○、甲○○經合法通知，未於言詞辯論期日
    到場，亦無民法第三百八十六條所列各款情形，爰依到場之被上訴人之聲請，由
    其一造辯論而為判決。
乙、實體方面：
一、上訴人寅○○、辛○○、壬○○、視同上訴人林達卿（於本院已由亥○○承擔訴
    訟）、子○○、丁○○、甲○○於原審起訴主張：坐落台中縣霧峰鄉○○段九六
    地號面積Ｏ‧五一九一公頃土地伊等均為共有人之一，系爭土地上建物多已老舊
    ，而共有人並無不能分割之特約，亦無因物之使用目的不能分割之情形，依民法
    第八二三條之規定，以其餘共有人為被告，訴請裁判分割。
二、查坐落台中縣霧峰鄉○○段九六地號面積Ｏ‧五一九一公頃土地係乙種建築用地
    ，為兩造所共有，其各自權利範圍如附表二所示，有土地登記簿謄本附卷可稽，
    又無不能分割之情形，上訴人請求分割自應准許。
三、本院爰通盤考量左列情形：
  (一)系爭土地位於台中縣霧峰鄉境內，臨五福路、新埔路，共有土地使用狀況如附圖
    三所示１部分係戊○○、己○○所有加強磚造建物；２、３、８、１２部分係林
    敏聰（業由癸○○、卯○○繼承）所有之建物，２部分為磚造，３部分為加強磚
    造，８、１２部分為土造；４部分為訴外人林垂麟所占用磚造瓦頂建物；５部分
    係庚○○所有磚造建物；６部分係訴外人林麗滿所占用磚造建物；７、１０部分
    係訴外人林立正所占用磚造、土造建物；９、１１、１４部分係丁○○所有之建
    物，９、１４部分為土造，１１部分為磚造；１３部分係訴外人黃慎所占用土造
    建物；１５部分係公廳；１６、２３、２４、２５部分係空地；１７部分係戌○
    ○所有磚造建物；１８部分係地○○、天○○所有磚造建物；１９部分係甲○○
    所有磚造建物；２０部分係壬○○所有加強磚造建物；２１部分係寅○○、辛○
    ○所有加強磚造建物；２２部分係林錦煇（業由丑○○、乙○○○等人繼承，現
    由丑○○使用中）所有加強磚造建物等情，業據原審法院囑託霧峰地政事務所派
    員會同於八十四年九月十三日勘驗測量屬實，有勘驗筆錄及上開地政事務所地籍
    圖謄本附卷可稽。上開屬各共有人所有磚造、加強磚造之建物，因具保留價值，
    且其位置多呈規則狀，而與各所有人之應有部分又大部相符，原則上自以保留各
    共有人所有原建物為適當。至於土造建物之經濟價值非高，而由訴外人占用之建
    物，因非屬共有人所有，即均不以保留必要。又系爭土地東面、南面各臨新埔路
    、五福路，餘與外界均無適當通路，為免系爭土地西面、北面部分土地成為袋地
    ，應預設道路供其通行，始符公平合理。另寅○○、辛○○願維持共有，地○○
    、天○○願維持共有，癸○○、卯○○願維持共有，巳○○、未○○、酉○○、
    申○○、午○○願維持共有。
  (二)本件原審法院雖定有分割方法，然共有人均表示，系爭土地僅偏西部份設有通行
    路一條，不足以因應通行及土地利用，且其中己○○及辰○○（受讓戊○○部分
    ）已不願維持共有，而共有人中已無人採用該方案，故該案不足採為分割方法。
  (三)按共有物之分割，應考量多數共有人之意見，查兩造對分割提出附圖一之甲、乙
    二案，其中贊成甲案者有寅○○、辛○○、壬○○，贊成乙案者有亥○○、丙○
    ○、辰○○。另子○○、地○○、天○○等人對分割方案無意見，意即甲、乙兩
    案均可採。其中寅○○於言詞辯論時表示伊等原則贊成甲案，但乙案亦不反對，
    茲贊成乙案者亦不反對甲案之分割分案，甲案顯為多數共有人所願意接受之分割
    方案，應以採甲案之分割方案為優先考量。且查乙案在系爭土地上畫出南北向及
    東西向兩條通行權，有益於裡地分得人之通行使用，增進土地利用價值及減少分
    得土地價差，較衡發展。且各共有人分割之土地，地形整齊並集中一處均呈長方
    形或方塊型，易於建築使用並管理。其中共有人丁○○與上訴人分得部分，對伊
    等並無不利。反觀甲案之分割方法，將共有人亥○○分得土地，列為編號一及一
    之一號，兩部分分開不連接。子○○分得編號二及二之一號，兩部分分開不連接
    ，一在南側五福路旁，一在通行巷內，相距甚遠，寅○○分得五號及五之一號及
    五之二號，三塊土地分開不連接，且形狀怪異，林美焦分得編號六及六之一兩塊
    ，並不連接，一在五福路旁，一在通行巷內裡地，相距甚遠，不符合土地利用原
    則及管理，共有人子○○在系爭土地並無地上物，上訴人主張將其分得土地，劃
    分為兩塊，一在編號二、一在編號二之一，相距五十公尺，並不連接，且一在五
    褔路旁，一在裡地，不易利用及管理，增加困擾。
  (四)上訴人之訴訟代理人雖具狀謂乙案之分割方法，上訴人寅○○、辛○○、壬○○
    、視同上訴人甲○○、被上訴人丑○○鐵筋加強磚造必遭拆除，損失慘重；且混
    亂現狀，顯然至為不當。然上訴人寅○○本人於言詞辯論時表示如採乙採，對伊
    等亦無甚不利之處，故亦不反對，故上訴人之訴訟代理人上開抗辯，亦非可採。
    又視同上訴人丁○○雖請求以丙案為分割，然丙案東西未分出一條通路，對部分
    分得裡地共有人交通不便，已為其餘共有人所不採，僅丁○○一人主張，亦不可
    採。
  (五)綜上所述，本院審酌系爭土地之地形、使用現況及分割後得利用之經濟效益、寅
    ○○、辛○○二人，地○○、天○○二人，癸○○、卯○○二人，巳○○、未○
    ○、酉○○、申○○、午○○五人各願於分割後仍保持共有之意願，並兼顧兩造
    之通行等情狀，認以如附圖一乙案所示之分割方法為適當、公允之方法，爰依此
    為分割。
五、按法院裁判分割共有物，除應斟酌各共有人之利害關係，及共有物之性質外，尚
    應斟酌共有物之價格，倘共有人中有不能按其應有部分受分配，或所受分配之不
    動產，其價格不相當時，法院非不得命以金錢補償之。查本件共有物之分割，共
    有人受分配與其應有部分並未完全一致，有部分增減，且分得面臨五褔路、新埔
    路、或巷道內，土地價值亦不同，自應就每一共有人應有部分之價值，及分得部
    分之價值為計算，以定其應否補償或受補償，經本院送華聲企業發展鑑定顧問有
    限公司鑑定，計算得共有人應相互補償之金錢如附表一所示，雖上訴人寅○○、
    被上訴人地○○、辰○○均表示鑑定補償金額過高云云。惟查上開鑑定係華聲企
    業發展鑑定顧問有限公司依據里鄰環境、交通情況、公共設施、鄰近使用現況為
    經濟分析、特性分析、綜合分析、價值分析後，所評估之補償標準，詳如鑑定報
    告書所載，本院審酌其分析合理，並無不當之處，是寅○○、地○○、辰○○等
    人空言抗辯鑑定之價額過高，惟並未提出相當之證據以證以如何補償始為合理，
    自非可採。從而本院採用華聲企業發展鑑定顧問有限公司之上開鑑定，並命共有
    人相互補償如附表一所示。
六、綜上所述，本件上訴人請求分割系爭土地依法有據，原審所採之原物分配方案，
    固非無見，惟嗣兩造均主張再多設一條東西向之通道，及被上訴人己○○與辰○
    ○於本院審理中陳明不願意保持共有，原判決即難謂恰允當，應認上訴為有理由
    ，爰廢棄原裁判，另為判決。
七、本件係分割共有物事件，被上訴人所為均係防其權利所必要，依民事訴訟法第
    八十一條第二款規定，酌定上訴人應負擔之訴訟費用比例。
八、二造其餘攻擊防禦方法，經審酌後，核與判決結果不生影響，爰不一一贅述，併
    此敘明。
據上論結，上訴為有理由，並依民事訴訟法第四百五十條、第七十八條、第八十一條
第二款、第八十五條第一項但書、第四百六十三條、第三百八十五條第一項前段判決
如主文。
中      華      民      國    九十      年      八      月      二十一  日
~B1民事第三庭審判長法  官  陳照德
~B2                法  官  曾謀貴
~B3                法  官  蔡王金全
右為正本係照原本作成。
如對本判決上訴，須於收受判決送達後二十日內向本院提出上訴書狀，其未表明上訴
理由者，應於提出上訴後二十日內向本院提出上訴理由書（須按他造人數附具繕本）
，並繳納送達用雙掛號郵票拾份（每份參拾肆元）。
上訴時應提出委任律師或具有律師資格之人之委任狀；委任有律師資格者，另應附具
律師及格證書及釋明委任人與受任人有民事訴訟法第四百六十六條之一第一項但書或
第二項（詳附註）所定關係之釋明文書影本。
~B                書記官  阮正枝
中      華      民      國    九十      年      八      月    二十二    日
附註：
民事訴訟法第四百六十六條之一（第一項、第二項）
對於第二審判決上訴，上訴人應委任律師為訴訟代理人。但上訴人或其法定代理人具
有律師資格者，不在此限。
上訴人之配偶、三親等內之血親、二親等內之姻親，或上訴人為法人、中央或地方機
關時，其所屬專任人員具有律師資格並經法院認為適當者，亦得為第三審訴訟代理人
。
~F0
~T40
~H
  附表一
  各共有人應付受補金額配賦表：（乙案）
┌─────┬─────┬─────┬─────┬─────┬─────┬─────┬─────┬─────┬─────┬────┐
│  應付金額│ 亥 ○ ○ │ 丙 ○ ○ │ 丑 ○ ○ │ 甲 ○ ○ │ 地 ○ ○ │ 天 ○ ○ │ 戌 ○ ○ │ 己 ○ ○ │ 辰 ○ ○ │        │
│          │          │          │          │          │          │          │          │          │          │合    計│
│應收金額  │(+152,332)│(+358,019)│(+272,417)│(+350,589)│(+225,710)│(+225,710)│(+292,912)│(+322,287)│(+483,432)│        │
├─────┼─────┼─────┼─────┼─────┼─────┼─────┼─────┼─────┼─────┼────┤
│ 子 ○ ○ │          │          │          │          │          │          │          │          │          │        │
│(-499,871)│   28,377 │   66,693 │   50,746 │   65,308 │   42,046 │   42,046 │   54,564 │   60,036 │   90,055 │ 499,871│
├─────┼─────┼─────┼─────┼─────┼─────┼─────┼─────┼─────┼─────┼────┤
│ 乙○○○ │          │          │          │          │          │          │          │          │          │        │
│(-182,543)│   10,363 │   24,355 │   18,532 │   23,849 │   15,354 │   15,354 │   19,926 │   21,924 │   32,886 │ 182,543│
├─────┼─────┼─────┼─────┼─────┼─────┼─────┼─────┼─────┼─────┼────┤
│ 午 ○ ○ │          │          │          │          │          │          │          │          │          │        │
│(- 54,762)│    3,109 │    7,306 │    5,559 │    7,155 │    4,606 │    4,606 │    5,978 │    6,578 │    9,865 │  54,762│
├─────┼─────┼─────┼─────┼─────┼─────┼─────┼─────┼─────┼─────┼────┤
│ 酉 ○ ○ │          │          │          │          │          │          │          │          │          │        │
│(- 31,945)│    1,813 │    4,262 │    3,243 │    4,174 │    2,687 │    2,687 │    3,487 │    3,837 │    5,755 │  31,945│
├─────┼─────┼─────┼─────┼─────┼─────┼─────┼─────┼─────┼─────┼────┤
│ 申 ○ ○ │          │          │          │          │          │          │          │          │          │        │
│(- 31,945)│    1,813 │    4,262 │    3,243 │    4,174 │    2,687 │    2,687 │    3,487 │    3,837 │    5,755 │  31,945│
├─────┼─────┼─────┼─────┼─────┼─────┼─────┼─────┼─────┼─────┼────┤
│ 巳 ○ ○ │          │          │          │          │          │          │          │          │          │        │
│(- 31,945)│    1,813 │    4,262 │    3,243 │    4,174 │    2,687 │    2,687 │    3,487 │    3,837 │    5,755 │  31,945│
├─────┼─────┼─────┼─────┼─────┼─────┼─────┼─────┼─────┼─────┼────┤
│ 陳 博 仁 │          │          │          │          │          │          │          │          │          │        │
│(- 31,945)│    1,813 │    4,262 │    3,243 │    4,174 │    2,687 │    2,687 │    3,487 │    3,837 │    5,755 │  31,945│
├─────┼─────┼─────┼─────┼─────┼─────┼─────┼─────┼─────┼─────┼────┤
│ 壬 ○ ○ │          │          │          │          │          │          │          │          │          │        │
│(-138,052)│    7,837 │   18,419 │   14,015 │   18,036 │   11,612 │   11,612 │   15,069 │   16,581 │   24,871 │ 138,052│
├─────┼─────┼─────┼─────┼─────┼─────┼─────┼─────┼─────┼─────┼────┤
│ 寅 ○ ○ │          │          │          │          │          │          │          │          │          │        │
│(-146,488)│    8,316 │   19,544 │   14,871 │   19,139 │   12,322 │   12,322 │   15,990 │   17,593 │   26,391 │ 146,488│
├─────┼─────┼─────┼─────┼─────┼─────┼─────┼─────┼─────┼─────┼────┤
│ 辛 ○ ○ │          │          │          │          │          │          │          │          │          │        │
│(-146,488)│    8,316 │   19,544 │   14,871 │   19,139 │   12,322 │   12,322 │   15,990 │   17,593 │   26,391 │ 146,488│
├─────┼─────┼─────┼─────┼─────┼─────┼─────┼─────┼─────┼─────┼────┤
│ 庚 ○ ○ │          │          │          │          │          │          │          │          │          │        │
│(-222,087)│   12,608 │   29,631 │   22,546 │   29,017 │   18,680 │   18,680 │   24,242 │   26,673 │   40,010 │ 222,087│
├─────┼─────┼─────┼─────┼─────┼─────┼─────┼─────┼─────┼─────┼────┤
│ 丁 ○ ○ │          │          │          │          │          │          │          │          │          │        │
│(-486,537)│   27,620 │   64,913 │   49,393 │   63,566 │   40,924 │   40,924 │   53,109 │   58,435 │   87,653 │ 486,537│
├─────┼─────┼─────┼─────┼─────┼─────┼─────┼─────┼─────┼─────┼────┤
│ 癸 ○ ○ │          │          │          │          │          │          │          │          │          │        │
│(-339,400)│   19,267 │   45,283 │   34,456 │   44,342 │   28,548 │   28,548 │   37,048 │   40,763 │   61,145 │ 339,400│
├─────┼─────┼─────┼─────┼─────┼─────┼─────┼─────┼─────┼─────┼────┤
│ 卯 ○ ○ │          │          │          │          │          │          │          │          │          │        │
│(-339,400)│   19,267 │   45,283 │   34,456 │   44,342 │   28,548 │   28,548 │   37,048 │   40,763 │   61,145 │ 339,400│
└─────┴─────┴─────┴─────┴─────┴─────┴─────┴─────┴─────┴─────┴────┘
~F0
~T40
~L20X20
  附表二
  產權分析
  本案土地地號96所有權人及其持分如下表所示：
┌──┬────┬─────┬──┬────┬──────┐
│序號│所有權人│持  分  額│序號│所有權人│ 持  分  額 │
├──┼────┼─────┼──┼────┼──────┤
│ １ │ 甲○○ │   2/63   │  │ 丑○○ │   2/81     │
├──┼────┼─────┼──┼────┼──────┤
│ ２ │ 庚○○ │   1/27   │  │乙○○○│   2/81     │
├──┼────┼─────┼──┼────┼──────┤
│ ３ │ 天○○ │  46/1568 │  │ 午○○ │1944/262440 │
├──┼────┼─────┼──┼────┼──────┤
│ ４ │ 地○○ │  46/1568 │  │ 酉○○ │   7/1620   │
├──┼────┼─────┼──┼────┼──────┤
│ ５ │ 戌○○ │  46/1568 │  │ 申○○ │   7/1620   │
├──┼────┼─────┼──┼────┼──────┤
│ ６ │ 丙○○ │   1/12   │  │ 巳○○ │   7/1620   │
├──┼────┼─────┼──┼────┼──────┤
│ ７ │ 壬○○ │   5/63   │  │ 亥○○ │ 186/1568   │
├──┼────┼─────┼──┼────┼──────┤
│ ８ │ 子○○ │   1/12   │  │ 陳博仁 │1134/262440 │
├──┼────┼─────┼──┼────┼──────┤
│ ９ │ 丁○○ │   1/12   │  │ 卯○○ │ 271/4704   │
├──┼────┼─────┼──┼────┼──────┤
│ １０ │ 寅○○ │   1/18   │  │ 癸○○ │ 271/4704   │
├──┼────┼─────┼──┼────┼──────┤
│  │ 辛○○ │   1/18   │  │ 張素和 │   3/60     │
├──┼────┼─────┼──┴────┼──────┤
│  │ 己○○ │   2/60   │  合      計  │   1/1      │
└──┴────┴─────┴───────┴──────┘
                                                                        Ｙ


司法院資訊處製作；財團法人民間司法改革基金會備份。
